臺灣板橋地方法院民事判決　　　　　　　 94年度訴字第871號
原　　　告　己○
原　　　告　辛○○
原　　　告　庚○○
原　　　告　戊○○
原　　　告　丙○○
原　　　告　丁○○
被　　　告　甲○○
被　　　告　乙○○
　　　　　　　　　　　　1號
上列當事人間請求侵權行為損害賠償事件，經本院於民國94年9
月22日言詞辯論終結，判決如下：
    主  文
原告之訴及假執行之聲請均駁回。
訴訟費用由原告負擔。
    事實及理由
一、程序方面：
    本件原告己○、辛○○、庚○○、戊○○、丁○○經合法通
    知，未於最後言詞辯論期日到場，核無民事訴訟法第386 條
    各款所列情形，爰依被告聲請，由其一造辯論而為判決。
二、原告主張：
  (一)被告甲○○於民國92年4 月4 日22時許騎乘車號UYO-425 號
    機車（下稱李車），沿台北縣中和市○○路由板橋往中和方
    向行駛，途經永和路356 巷9 之3 號前，因過失疏未注意車
    前狀況，由後方撞及同向由被告乙○○騎乘車路CHD-117 號
    機車（下稱詹車），被告乙○○亦過失疏未注意車前狀況，
    由後方撞及前方之行人鍾蔡碧雲，致鍾蔡碧雲受有四肢擦傷
    、右小腿挫傷併脛骨及腓骨骨折、右頂部頭皮下出血，經先
    後送往耕莘醫院永和分院、國防大學醫學院三軍總醫院救治
    ，仍於92年4 月8 日19時50分許不治死亡。
  (二)被告二人既共同不法侵害鍾蔡碧雲致死，依民法第191 條之
    2、第185 條、第192 條規定，應對被害人之配偶及子女所
    受損害負連帶賠償之責。茲就請求金額說明於下：
    (1)原告己○部分：
      扶養費新臺幣（下同）121,889 元。被害人鍾蔡碧雲為
        己○之配偶，依法對己○負有扶養義務，茲按財政部公
        布92年扶養親屬寬減額111,000 元計，及內政部統計提
        要之91年度台北縣簡易生命表男性平均餘命為基準（己○於事故發生時為76歲，尚有平均餘命7.54年），依霍
        夫曼法，扣除中間利息後，再除以己○育有五名成年子
        女，被害人鍾蔡碧雲之扶養義務為1/6 ，原告己○計得
        請求121,889 元。
      喪葬費176,000 元。原告己○因被害人死亡致支出喪葬
        費176,000 元。
      精神慰撫金1,000,000 元。原告己○與被害人為夫妻關
        係，平日感情甚篤，今因被告之不法侵害，遭逢喪妻之
        痛，頓失依所，其所受精神損害誠屬非微，爰請求精神
        慰撫金1,000,000 元。
      合計1,297,889元。
    (2)原告辛○○、庚○○、戊○○、丙○○、丁○○部分：
      其等為被害人之子女，均因被告不法侵害行為，遭逢喪母
      之痛，令彼等有樹欲靜而風不止，子欲養而親不待之椎心
      之痛，所受精神上痛苦非微，爰各請求精神慰撫金500,00
      0 元。
  (三)併為聲明：被告應連帶給付原告己○1,297,889 元；連帶給
    付原告辛○○、庚○○、戊○○、丙○○、丁○○各500,00
    0 元及均自起訴狀繕本送達翌日起（被告甲○○為94年5 月
    20日；被告乙○○為94年5 月17日）至清償日止，按年息5%
    算之利息；原告願供擔保，請准宣告假執行。
二、被告甲○○抗辯：伊於事故發生當時，確實騎乘機車經過肇
    事路段，但伊行經肇事路段時，詹車早已倒在道路上，並非
    伊的機車撞到詹車才致詹車倒地。又伊係為閃避倒在路中的
    詹車，緊急剎車才會滑倒，但也沒有因閃避而撞到詹車，自
    對鍾蔡碧雲死亡之結果無庸負賠償之責等語。併為答辯聲明
    ：原告之訴駁回。
三、被告乙○○則以：伊於事故發生當日，行經肇事事點時，視
    線所及前方並無任何車輛及行人，伊係突然感到左後方有一
    股力量向前推，致伊連同所騎機車一起倒地，倒地後即無知
    覺。伊確定於倒地前其前方並無人車，故倒地之結果不可能
    撞到任何人，是就本件車禍之發生，應無何侵權行為賠償責
    任等語置辯。併為答辯聲明：原告之訴駁回。
四、按汽車、機車或其他非依軌道行駛之動力車輛，在使用中加
    損害於他人者，駕駛人應賠償因此所生之損害；數人共同不
    法侵害他人之權利者，連帶負損害賠償責任，民法第191 條
    之2 、第185 條定有明文。次按民事訴訟如係由原告主張權
    利者，應先由原告負舉證之責，若原告先不能舉證，以證實
    自己主張之事實為真實，則被告就其抗辯事實即令不能舉證
    ，或其所舉證據尚有疵累，亦應駁回原告之請求（最高法院
    17年鏟字第917號判例意旨參照）。經查：
  (一)原告主張：被告二人騎乘機車均具疏未注意車前狀況之過失
    ，致撞及鍾蔡碧雲，經送醫仍不治死亡等情，既為被告所否
    認，自應由原告就所主張：被告應對鍾蔡碧雲死亡之結果，
    負過失侵權行為責任車禍之積極、利己事實，負立證之責。
    關此部分，固據原告提出台北縣政府警察局中和分局交通分
    隊道路交通事故證明書一份為證。觀諸交通事故證明書固載
    ：肇事情形固記載「乙○○騎乘詹車及甲○○騎乘李車與行
    人鍾蔡碧雲於右述時地發生事故，致使鍾蔡碧雲受傷送醫治
    療，傷重不治」等情；惟於附註欄加記：本證明書僅供當事
    人，確係發生交通事故之用，不作鑑定、財產估計或其他用
    途等語。是單憑前開證明書並無法為被害人鍾蔡碧雲死亡之
    結果，係肇於與被告所騎乘機車發生碰撞所致，至多僅屬警
    方就肇事經過單方粗略臆測之記載。遑論，事故發生後原告
    丙○○曾對被告二人提出刑事告訴，於偵查中，經臺灣板橋
    地方法院檢察署依職權將被告所騎乘機車送請內政部警政署
    刑事警察局鑑驗之結果，並未驗出被害人血跡，經押取DNA
    檢測，亦未檢出型別。另依職權函請法務部調查局對被告二
    人進行測謊，經測試結果亦未獲有效圖形可供研判。是被告
    二人均獲不起訴處分等情，有被告提出之不起訴處分書一份
    在卷可憑。此外，原告並未再提出其餘證據以供本院審酌，
    經本院查之結果，難認原告已其主張之事實盡立證之責。
  (二)原告雖另主張：被告乙○○自稱遭後方追撞為何機車並無明
    顯撞痕，顯見被告乙○○因係視線不良，且車速過快撞及被
    害人，被害人因遭擦撞倒下，詹車滑行至前方倒下。另被告
    甲○○稱當時視線不佳，約至車禍地點2 、3 公尺，才看到
    詹車；被告乙○○則稱，當日視距約100 公尺，應有一人說
    謊。而被告甲○○於警訊時稱「未確定是否有撞擊詹車」，
    嗣又改口稱「確定未撞及詹車」亦有可疑等情。惟如前述，
    被告之辯詞縱有疵累，亦不足反推認原告主張之事實即屬真
    正，原告就所主張之權利既無法證明為真實，自仍應駁回原
    告之請求。
五、綜上，原告既無法舉證證明被害人鍾蔡碧雲死亡之結果，確
    係遭被告機車追撞所致，從而原告本於侵權行為法律關係請
    求被告連帶賠償原告己○1,297,889 元；連帶給付原告辛○○、庚○○、戊○○、丙○○、丁○○各500,00 0元及均自
    起訴狀繕本送達翌日起（被告甲○○為94年5 月20日；被告
    乙○○為94年5 月17日）至清償日止，按年息5%算之利息，
    為無理由，應予駁回。原告之訴既經駁回，其假執行之聲請
    亦失所附麗，應併駁回。
結論：原告之訴為無理由，依民事訴訟法第385 條第1 項前段、
第78條、第85條第1 項，判決如主文。
中　　華　　民　　國　　94　　年　　10　　月　　6 　　日
                  民事第一庭    法　官　黃信滿
以上正本係照原本作成
如對本判決上訴，須於判決送達後20日內向本院提出上訴狀
中　　華　　民　　國　　94　　年　　10　　月　　6 　　日
                            書記官　吳美瑤
